臺灣臺中地方法院宣示判決筆錄　　　　　96年度訴字第2519號
公　訴　人　臺灣臺中地方法院檢察署檢察官
被　　　告　甲○○
　　　　　　　　　　國民
指定辯護人　本院公設辯護人　乙○○
上列被告因違反毒品危害防制條例案件，經檢察官提起公訴（九
十六年度毒偵字第三三七九號）及同署檢察官移送併辦（九十六
年度毒偵字第三九五０號），並聲請認罪協商，本院合議庭裁定
由受命法官獨任進行認罪協商程序後，於中華民國九十六年八月
三十日下午四時，在本院刑事第四法庭宣示判決，出席職員如下
：
　　法　官　林學晴
　　書記官　賴淵瀛
　　通　譯
法官起立朗讀判決主文、犯罪事實要旨、處罰條文、附記事項，
及告以上訴限制、期間並提出上訴狀之法院，且諭知記載其內容
：
一、主  文：
    甲○○施用第一級毒品，處有期徒刑捌月；扣案之海洛因拾
    小包（合計淨重點玖柒公克）均沒收銷燬之，扣案之海洛
    因外包裝袋拾個（總重點公克）、注射針筒支均沒
    收。又施用第二級毒品，處有期徒刑伍月；扣案之甲基安非
    他命捌小包（含袋重共計陸點零公克）均沒收銷燬之，扣案
    之玻璃球吸食器壹支沒收。應執行有期徒刑拾壹月，扣案之
    海洛因拾小包（合計淨重點玖柒公克）、甲基安非他命捌
    小包（含袋重共計陸點零公克）均沒收銷燬之，扣案之海洛
    因外包裝袋拾個（總重點公克）、注射針筒支、玻
    璃球吸食器壹支均沒收。
二、犯罪事實要旨：
　　甲○○前因施用毒品案件，經本院裁定送觀察、勒戒後，因
　　認無繼續施用毒品之傾向，於民國九十一年十二月十八日執
  　行完畢釋放出所，並經臺灣臺中地方法院檢察署檢察官於九
　　十一年十二月十七日以九十一年度毒偵字第二二九０號為不
　　起訴處分確定。詎甲○○仍不知悔改，復基於施用第一級毒
　　品海洛因之犯意，自九十六年六月十三日十七時二十分許往
　  前回溯四或五日內某時許起至九十六年七月十日十二時許止
    ，先後在臺中市○○區○○路一段九五號八樓之十二屋內等
　　地，以將海洛因摻水置入針筒內，再以靜脈注射之方式，施
　　用第一級毒品海洛因二次；另基於施用第二級毒品甲基安非
　　他命（起訴書誤載為安非他命）之犯意，自九十六年六月十
  　三日十七時二十分許往前回溯九十六小時內某時許起至九十
　　六年七月十日十二時許止，先後在臺中市○○區○○路一段
　　九五號八樓之十二屋內等地，以將甲基安非他命置於玻璃球
　　吸食器內燒烤等方式，施用第二級毒品甲基安非他命二次。
　　嗣為警於九十六年六月十三日十五時五十分許，在臺中市○
　　○區○○路一段一二五號前查獲，並扣得如附表一、二編號
　　１所示之第一級毒品海洛因三小包（合計淨重一．二二公克
　　，空包裝總重０．九八公克）、第二級毒品甲基安非他命四
　　小包（含袋重共計二．五八公克）；再為警持搜索票於九十
　　六年七月十日十七時十分許，在臺中市○○區○○路一段九
　　十五號八樓之十二屋內查獲，並扣得如附表一、二編號２所
　　示之第一級毒品海洛因七小包（合計淨重二．七五公克，空
　　包裝總重二．三五公克）、第二級毒品甲基安非他命四小包
　　（含袋重共計三．四二公克，移送併辦意旨書誤載為三．五
  　二公克）及注射針筒三支、玻璃球吸食器一支。
三、處罰條文：
    毒品危害防制條例第十條第一項、第二項。
四、附記事項：
　　扣案之第一級毒品海洛因三小包（合計淨重一．二二公克，
    不含外包裝袋）、海洛因七小包（合計淨重二．七五公克，
    不含外包裝袋）、以及第二級毒品甲基安非他命四小包（含
    袋重共計二．五八公克）、甲基安非他命四小包（含袋重共
    計三．四二公克，移送併辦意旨書誤載為三．五二公克），
    均係毒品危害防制條例第二條第二項第一、二款所稱之第一
    、二級毒品，均應依同條例第十八條第一項前段規定，宣告
    沒收銷燬之。再扣案之包裝前開毒品之外包裝袋十個（總重
　　三．三三公克，不含海洛因），乃被告所有而防止毒品裸露
　　之物；扣案之被告所使用過注射針筒三支，係被告所有供施
　　用第一級毒品海洛因所用之物，及玻璃球吸食器一支，係被
　　告所有供施用第二級毒品甲基安非他命所用之物，業據被告
　　供承在卷，爰均依刑法第三十八條第一項第二款之規定宣告
　　沒收，均附此敘明。
五、協商判決除有刑事訴訟法第四百五十五條之四第一項第一款
    於本訊問程序終結前，被告撤銷協商合意或檢察官撤回協商
    聲請者；第二款被告協商之意思非出於自由意志者；第四款
    被告所犯之罪非第四百五十五條之二第一項所定得以聲請協
    商判決者；第六款被告有其他較重之裁判上一罪之犯罪事實
    者；第七款法院認應諭知免刑或免訴、不受理者情形之一，
    及違反同條第二項「法院應於協商合意範圍內為判決；法院
    為協商判決所科之刑，以宣告緩刑或二年以下有期徒刑、拘
    役或罰金為限」之規定者外，不得上訴。
六、如有上開可得上訴情形，得自收受宣示判決筆錄送達之日起
    十日內，向本院提出上訴書狀，上訴於第二審法院。
中　　華　　民　　國　　96　　年　　 8　　月　　30  　日
                  臺灣臺中地方法院刑事第四庭
                              書記官  賴淵瀛
                              法  官  林學晴
上正本證明與原本無異。
                              書記官  賴淵瀛
中　　華　　民　　國　　96　　年　　 8　　月　  30  　日
【附錄本案論罪科刑法條全文】
毒品危害防制條例第十條：
施用第一級毒品者，處六月以上五年以下有期徒刑。
施用第二級毒品者，處三年以下有期徒刑。
附表一：
┌──┬───────────┬───────────┬──────┐
│編號│查　獲　毒　品　名　稱│查　獲　毒　品　數　量│　卷證所在  │
├──┼───────────┼───────────┼──────┤
│ １ │第一級毒品海洛因3小包 │合計淨重1.22公克      │96年度毒偵字│
│    │                      │(空包裝總重0.98公克)  │第3379號    │
├──┼───────────┼───────────┼──────┤
│ ２ │第一級毒品海洛因7小包 │合計淨重2.75公克      │96年度毒偵字│
│    │                      │(空包裝總重2.35公克)  │第3950號移送│
│    │                      │                      │併辦        │
└──┴───────────┴───────────┴──────┘
附表二：
┌──┬───────────┬───────────┬──────┐
│編號│查　獲　毒　品　名　稱│查　獲　毒　品　數　量│  卷證所在  │
├──┼───────────┼───────────┼──────┤
│ １ │第二級毒品甲基安非他命│含袋重共計2.58公克    │96年度毒偵字│
│    │(起訴書誤載為安非他命)│                      │第3379號    │
│    │4小包                 │                      │            │
├──┼───────────┼───────────┼──────┤
│ ２ │第二級毒品甲基安非他命│合袋重共計3.42公克    │96年度毒偵字│
│    │4小包                 │(移送併辦意旨書誤載為 │第3950號移送│
│    │                      │ 3.52公克)            │併辦        │
└──┴───────────┴───────────┴──────┘
